【裁判字號】    95,裁,1918
【裁判日期】    950824
【裁判案由】    化粧品衛生管理法
【裁判全文】
最  高  行  政  法  院  裁  定
                                     95年度裁字第01918號
上  訴  人  李麗琴即獨家貿易商行
被 上訴 人  臺北縣政府
代  表  人  甲○○
上列當事人間因化粧品衛生管理法事件，上訴人對於中華民國94
年3月31日臺北高等行政法院93年度簡字第984號判決，提起上訴
，本院裁定如下：
    主  文
上訴駁回。
上訴審訴訟費用由上訴人負擔。
    理  由
一、按對於適用簡易程序之裁判提起上訴或抗告，須經最高行政
    法院許可，且該許可以訴訟事件所涉及之法律見解具有原則
    性者為限，行政訴訟法第235條定有明文。所謂訴訟事件涉
    及之法律見解具有原則性，係指該事件所涉及之法律問題意
    義重大，而有加以闡釋之必要情形而言，如對於行政命令是
    否牴觸法律所為之判斷，或就同類事件所表示之法律見解與
    其他高等行政法院或本院所表示之見解互相牴觸，有由本院
    統一法律上意見或確認其意見之必要情形屬之。
二、本件上訴人未經申請廣告核准，於民國92年7月2日、7月10
    日分別在http://sh1.yahoo.edyna.com/e-beauty/news.asp
    、http://sh1.yahoo.edyna.com/e-beauty/news.asp?news_
    id=2079等網址刊載「死海天然礦鹽皂」化粧品廣告，其內
    容刊載：「獨家青春美人網，抗SARS用化學漂白水洗手？？
    慘！！死海天然礦鹽皂，殺菌又瘦身，讚！！新臺幣（下同
    ）180元（含稅金及運費）限200名」，又於92年7月18日在
    http://hi.beauty &clink=dmks/_r網址刊載「法國活性海
    藻塑身美體皂」，其內容刊載：「獨家青春美人網，法國活
    性海藻塑身美體皂，產品編號：SA-05，特價：NT620元‧‧
    ‧本產品係健康的減肥輔助用品‧‧‧。」，又於92年9月
    30日在http://sh1.yahoo.edyna.com/e-beauty /idem_id=1
    5951網址刊載「純天然防蚊防曬精油乳液」化妝品廣告，其
    內容刊載：「獨家青春美人網，純天然防蚊防曬精油乳液，
    產品編號：SP-07，特價：NT360元‧‧‧為預防登革熱、腸
    病毒、日本腦炎不可或缺的優質產品。」等文詞廣告，為屏
    東縣、苗栗縣、高雄縣及南投縣衛生局查獲函移被上訴人所
    屬衛生局查辦，經該局查證屬實，被上訴人以上訴人違反化
    粧品衛生管理條例第24條第2項規定，依同法第30條規定，
    於92年11月14日以北府衛藥字第0920047994號、第00000000
    00號、第0000000000號、及第0000000000號行政處分書，各
    處上訴人1萬元罰鍰，上訴人不服，提起訴願，遭決定駁回
    ，提起行政訴訟，經原審判決駁回。
三、上訴意旨略以：化粧品衛生管理條例係32年前公告，而網路
    商店係近年才有，現行法令並無明文規範，亦尚無分級或相
    關規定，依法不應處罰，況且上開條例已不合時宜，臺北市
    政府取締化妝品違規廣告，早已不納入網路，何以臺北縣政
    府還罰單滿天飛。原審判決移花接木引用消保法所謂廣告之
    定義與範疇，完全錯誤，因為網路商店並非對不特定多數人
    開放，網路商店與實體商店無異，都是通路，不是媒體或廣
    告，只對有消費欲望者開放，只限會員，有電腦、會上網之
    特定人開放。上訴人之網站商店係最小、最短、最新的虛擬
    商店，被上訴人予以處罰，有違比例原則，且被上訴人為本
    件處分，均未予上訴人辯論或解釋之機會，亦有未合等語，
    提起上訴，經核並未表明何以所涉及之法律見解，具有原則
    上之重要情事，上訴人提起上訴，不合首揭規定，不應許可
    ，其上訴難謂合法，應予駁回。
四、依行政訴訟法第249條第1項前段、第104條、民事訴訟法第9
    5條、第78條，裁定如主文。
中    華    民    國    95    年    8     月    24    日
                  第三庭審判長法  官  趙  永  康
                              法  官  梁  松  雄
                              法  官  侯  東  昇
                              法  官  黃  淑  玲
                              法  官  林  文  舟
以  上  正  本  證  明  與  原  本  無  異
中    華    民    國    95    年    8     月    24    日
                              書記官  莊  俊  亨


司法院資訊處製作；財團法人民間司法改革基金會備份。
